臺灣臺南地方法院民事裁定
                               110年度司繼字第2763號
聲  請  人  黃碧珠  


關  係  人  財政部國有財產署南區分署
          
法定代理人  黃莉莉  
上列聲請人聲請選任被繼承人林萬商之遺產管理人事件，本院裁
定如下：
    主  文
選任財政部國有財產署南區分署為被繼承人林萬商（男、民國00
年0月0日生、身分證統一編號：Z000000000號，民國110年2月27
日死亡，死亡前最後住所：臺南市○○區○○里○○街00號之5）之遺
產管理人。
聲請程序費用新臺幣一千元由被繼承人之遺產負擔。
    理  由
一、按家事事件法第136條規定，利害關係人或檢察官聲請選任
    遺產管理人時，其聲請書應記載下列事項，並附具證明文件
    ：㈠聲請人，㈡被繼承人之姓名、最後住所、死亡之年月日時
    及地點，㈢聲請之事由，㈣聲請人為利害關係人時，其法律上
    利害關係之事由；親屬會議未依第134條第2項或第135條另
    為選定遺產管理人時，利害關係人或檢察官得聲請法院選任
    遺產管理人，並適用前項之規定；而法院選任之遺產管理人
    ，除自然人外，亦得選任公務機關。次按先順序繼承人均拋
    棄其繼承權時，由次順序之繼承人繼承，其次順序繼承人有
    無不明或第四順序之繼承人均拋棄其繼承權者，準用關於無
    人承認繼承之規定；繼承開始時，繼承人之有無不明者，由
    親屬會議於一個月內選定遺產管理人，並將繼承開始及選定
    遺產管理人之事由，向法院報明；又無親屬會議或親屬會議
    未於前條所定期限內選定遺產管理人者，利害關係人或檢察
    官，得聲請法院選任遺產管理人，並由法院依前項規定為公
    示催告，民法第1176條第6項、第1177條、第1178條第2項亦
    分別定有明文。
二、聲請狀意旨略以：聲請人與案外人吳本同為坐落臺南市○○區
    ○○段000號土地之共有人，被繼承人林萬商為吳本之再轉繼
    承人，聲請人為就上開共有土地利用事宜與被繼承人林萬商
    進行分割訴訟，茲因被繼承人於起訴後之民國110年2月27日
    死亡，其法定繼承人均已拋棄繼承，為確保聲請人權益，爰
    檢具相關資料，向法院聲請為被繼承人選任遺產管理人等語
    。
三、經查，聲請人主張之前開事實，業據提出本院109年度訴字
    第2096號裁定影本、戶籍謄本及土地登記謄本等件為證，堪
    信為真實；復查被繼承人林萬商之繼承人均已拋棄繼承權，
    業據本院依職權調閱110年度司繼字第1382號拋棄繼承卷宗
    查閱無誤，是其以利害關係人身分聲請選任被繼承人林萬商
    之遺產管理人，核與開規定並無不合，應予准許。本院審酌
    無人承認繼承之遺產，於清償債權、交付遺贈物後，如有剩
    餘，應歸屬國庫，且遺產管理人之選任係屬法院之職權，其
    職務涉及公益性，除應注意遺產處置之公平性外，尚須慮及
    其適切性，即應兼顧被選任人對遺產、遺債之瞭解程度、處
    裡遺產事務之能力與利害關係等綜合判斷之，而財政部國有
    財產署南區分署基於管理國有財產之權責，由其任被繼承人
    之遺產管理人，執行管理及清算遺產職務，尚屬適當。
四、依家事事件法第127條第4項之規定，裁定如主文。
中　　華　　民　　國　　110 　年　　11　　月　　9 　 日 
             家事法庭　   司法事務官   
以上正本係照原本作成。
如對本裁定抗告須於裁定送達後10日內向本院提出抗告狀，並應
繳納抗告費新臺幣1,000元整。
中　　華　　民　　國　　110 　年　　11　　月　　9 　 日 
                          書  記  官   曾建中